Inventaris van het archief van het Hoofdbestuur van het Staatsbedrijf der Posterijen, Telegrafie en Telefonie, 1940-1954
Nationaal Archief, Den Haag
- Niet geregistreerde stukken, B
  - Notulen van vergaderingen met de Directeur-Generaal, 1
    - Notulen van vergaderingen van de Directeur-Generaal met diverse inspecteurs en directeuren bij het Staatsbedrijf der PTT, 1.4
      - Notulen van de eerste vergadering van de Directeur-Generaal met de inspecteurs en directeuren van het Staatsbedrijf der PTT, 1946; 843; 1 omslag
      - Notulen van de tweede vergadering van de Directeur-Generaal met de inspecteurs en directeuren van het Staatsbedrijf der PTT, 1948; 844; 1 omslag
      - Notulen van de vergaderingen van de Directeur-Generaal met de inspecteurs en directeuren van het Staatsbedrijf der PTT, 1949; 845; 1 omslag
      - Notulen van de vergaderingen van de Directeur-Generaal met de inspecteurs en directeuren van het Staatsbedrijf der PTT, 1950; 846; 1 omslag
      - Notulen van de vergaderingen van de Directeur-Generaal met de inspecteurs en directeuren van het Staatsbedrijf der PTT, 1951; 847; 1 omslag
      - Notulen van de vergaderingen van de Directeur-Generaal met de inspecteurs en directeuren van het Staatsbedrijf der PTT, 1952; 848; 1 omslag
      - Notulen van de vergaderingen van de Directeur-Generaal met de inspecteurs en directeuren van het Staatsbedrijf der PTT, 1953; 849; 1 omslag
      - Notulen van de vergaderingen van de Directeur-Generaal met de inspecteurs en directeuren van het Staatsbedrijf der PTT, 1954; 850; 1 omslag
    - Notulen van vergaderingen van de Directeur-Generaal met ambtenaren van het Staatsbedrijf der PTT, 1.5
      - Notulen van diverse vergaderingen van de Directeur-Generaal met ambtenaren van het Staatsbedrijf der PTT, 1946-1947; 851; 1 omslag
    - Verslagen van diverse besprekingen betreffende post-aangelegenheden, 1.6
      - Verslagen van de besprekingen betreffende post-aangelegenheden, 1946; 852; 1 omslag
    - Verslagen van diverse besprekingen betreffende (radio)telegrafie- en (radio)telefonie-aangelegenheden, 1.7
      - Verslagen van de besprekingen betreffende telegrafie-aangelegenheden, 1940-1941; 853; 1 deel
      - Verslagen van de besprekingen betreffende telefonie-aangelegenheden, 1940-1941; 854; 1 deel
      - Verslagen van de besprekingen betreffende radiotelegrafie- en radiotelefonie-aangelegenheden, 1940-1941; 855; 1 deel
      - Verslagen van de besprekingen betreffende telegrafie- en radiotelegrafie-aangelegenheden, 1947-1950; 856; 1 deel
        Verslagen van besprekingen uit de periode 1942-1946 zijn niet aangetroffen.
      - Verslagen van de besprekingen betreffende telefonie- en radiotelefonie-aangelegenheden, 1947-1950; 857; 1 deel
      - Verslagen van de besprekingen betreffende telegrafie-, telefonie- en radio-aangelegenheden, 1950-1954; 858; 1 deel
    - Verslagen van diverse besprekingen betreffende omroep-aangelegenheden, 1.8
      - Verslagen van de besprekingen betreffende omroep-aangelegenheden, 1940-1941; 859; 1 deel
  - Verslagen betreffende bepaalde onderwerpen, van afdelingen en diensten en van commissies, 2
    - Verslagen betreffende bepaalde onderwerpen, van afdelingen en diensten, 2.1
      - Verslagen van besprekingen van de Hoofddirecteur Telegrafie, Telefonie en Radio met de telefoondirecteuren, 1946-1954; 860; 1 pak
      - Verslagen van besprekingen van de Hoofddirecteur Financieel Economische Zaken met de afdelingschefs vanaf november, 1953-1954; 861; 1 deel
      - Notulen van de bijzondere vergadering over de watersnoodproblemen van de Hoofddirecteur Personeelszaken met de inspecteurs en directeuren van het Staatsbedrijf der PTT uit het rampgebied, 1953; 862; 1 omslag
      - Verslagen van besprekingen inzake de Rangbevorderingsregeling, 1948-1949; 863; 1 omslag
    - Verslagen van commissies, 2.2
      - Verslagen van besprekingen en jaarverslagen van de Octrooicommissie, 1930-1956; 864; 1 pak
      - Verslag van bespreking van en het rapport van de Commissie van advies inzake teletype-verkeer tussen particulieren, 1932; 865; 1 omslag
      - Verslagen van besprekingen van de Commissie tot vaststelling van de huurprijs van de Rijksomroepzender te Kootwijk en van de schadeloosstelling aan de N.V. N.D.O. wegens gedeeltelijke stopzetting van de zender te Huizen, en rapporten en besprekingen over de kostprijs van de Huizer zender, 1933-1934; 866; 1 omslag
      - Verslag van de Commissie ter bestudering van de ontwikkeling van de telegraafdienst in verband met de automatisering van de telefoon, 1933-1934; 867; 1 omslag
      - Jaarverslagen van de werkzaamheden van de Reclasseringscommissie, 1934-1941; 868; 1 omslag
      - Verslagen van besprekingen van de Commissie voor de Draadomroep, 1935-1940; 869; 1 pak
      - Verslagen van besprekingen en jaarverslagen van de Schakelcommissie voor sociale voorzieningen van het Staatsbedrijf der PTT, 1938-1941; 870; 1 pak
      - Verslag van de vergaderingen van de Commissie voor de normalisatie van het materieel PTT en de plaatselijke telefoondiensten, 1945-1947; 871; 1 omslag
      - Verslag van de Commissie tot onderzoek van de administratieve organisatie bij de Hoofddirectie Telegrafie, Telefonie en Radio, 1946; 872; 1 omslag
      - Verslag van de Commissie betreffende het postkantoor te Amsterdam, 1949; 873; 1 omslag
      - Verslagen van de besprekingen van de Commissie mechanische postinrichtingen, 1951-1954; 874; 1 omslag
      - Verslagen van besprekingen en rapporten van de Classificatiecommissie van het Staatsbedrijf der PTT, 1952-1953; 875; 1 omslag
      - Rapporten van de Commissie voor bestudering van de vraag of (en zo ja in welke vorm) in de steden Amsterdam, Rotterdam en 's-Gravenhage tot decentralisatie van de bestelling van telegrammen en expresse-stukken zou moeten worden besloten, 1953-1954; 876; 1 omslag
  - Jaarverslagen, 3
    - Jaarverslagen van het Staatsbedrijf der Posterijen, Telegrafie en Telefonie, 3.1
      - Jaarverslag van de post-, de telegraaf-, de telefoon- en de postcheque- en girodienst, 1940; 877; 1 deel
      - Jaarverslag van de post-, de telegraaf-, de telefoon- en de postcheque- en girodienst, 1941; 878; 1 deel
      - Jaarverslag van de post-, de telegraaf-, de telefoon- en de postcheque- en girodienst, 1942; 879; 1 deel
      - Jaarverslag van het Staatsbedrijf der Posterijen, Telegrafie en Telefonie, 1943, 1944; 880; 1 deel
        De jaarverslagen van 1943 en 1944 zijn gecombineerd
      - Jaarverslag van het Staatsbedrijf der Posterijen, Telegrafie en Telefonie, 1945, 1946; 881; 1 deel
        De jaarverslagen van 1945 en 1946 zijn gecombineerd.
        Het verslag bevat een samenvatting over de bezettingstijd.
      - Jaarverslag van het Staatsbedrijf der Posterijen, Telegrafie en Telefonie, 1947; 882; 1 deel
        Bevat "Enkele cijfers en feiten over het dienstjaar 1947" van het Staatsbedrijf der PTT.
      - Jaarverslag van het Staatsbedrijf der Posterijen, Telegrafie en Telefonie, 1948; 883; 1 deel
        Bevat "Enkele cijfers en feiten over het dienstjaar 1948" van het Staatsbedrijf der PTT.
      - Jaarverslag van het Staatsbedrijf der Posterijen, Telegrafie en Telefonie, 1949; 884; 1 deel
        Bevat "Enkele cijfers en feiten over het dienstjaar 1949" van het Staatsbedrijf der PTT.
      - Jaarverslag van het Staatsbedrijf der Posterijen, Telegrafie en Telefonie, 1950; 885; 1 deel
        Bevat "Enkele cijfers en feiten over het dienstjaar 1950" van het Staatsbedrijf der PTT.
      - Jaarverslag van het Staatsbedrijf der Posterijen, Telegrafie en Telefonie, 1951; 886; 1 deel
        Bevat "Enkele cijfers en feiten over het jaar 1951" van het Staatsbedrijf der PTT.
      - Jaarverslag van het Staatsbedrijf der Posterijen, Telegrafie en Telefonie, 1952; 887; 1 deel
        Bevat "Enkele cijfers en feiten over het dienstjaar 1952" van het Staatsbedrijf der PTT.
        Bevat het jaarverslag voor het personeel van het Staatsbedrijf der PTT "Ons groeiende bedrijf in 1952".
      - Jaarverslag van het Staatsbedrijf der Posterijen, Telegrafie en Telefonie, 1953; 888; 1 deel
        Bevat "Enige cijfers en feiten PTT in 1953".
        Bevat "Jaarverslag voor het personeel van het Staatsbedrijf der PTT, 1953".
      - Jaarverslag van het Staatsbedrijf der Posterijen, Telegrafie en Telefonie, 1954; 889; 1 deel
    - Jaarverslagen van diverse afdelingen, 3.2
      - Personeelszaken, 3.2.1
        - Overzichten van de personeelsbezetting, 1939-1942; 890; 1 deel
        - Overzichten van de personeelsbezetting, 1946-1948; 891; 1 deel
        - Overzichten van de personeelbezetting en de loongegevens, 1948-1949; 892; 1 deel
        - Overzichten van de personeelsbezetting en de loongegevens, 1950-1951; 893; 1 deel
        - Overzichten van de personeelsbezetting en de loongegevens, 1952-1955; 894; 1 deel
      - Technische Dienst, 3.2.2
        - Jaarverslag van de Technische Dienst, 1940; 895; 1 deel
        - Jaarverslag van de Technische Dienst, 1941; 896; 1 deel
      - Centrale Afdeling Inkoop en Materieelcontrole, 3.2.3
        - Jaarverslag van de Centrale Afdeling Inkoop en Materieelcontrole, 1947; 897; 1 deel
        - Jaarverslag van de Centrale Afdeling Inkoop en Materieelcontrole, 1948; 898; 1 deel
        - Jaarverslag van de Centrale Afdeling Inkoop en Materieelcontrole, 1949; 899; 1 deel
        - Jaarverslag van de Centrale Afdeling Inkoop en Materieelcontrole, 1950; 900; 1 deel
        - Jaarverslag van de Centrale Afdeling Inkoop en Materieelcontrole, 1951; 901; 1 deel
        - Jaarverslag van de Centrale Afdeling Inkoop en Materieelcontrole, 1952; 902; 1 deel
        - Jaarverslag van de Centrale Afdeling Inkoop en Materieelcontrole, 1953; 903; 1 deel
        - Jaarverslag van de Centrale Afdeling Inkoop en Materieelcontrole, 1954; 904; 1 deel
      - Keuringsdienst, 3.2.4
        - Jaarverslag van de Keuringsdienst, 1951; 905; 1 deel
        - Jaarverslag van de Keuringsdienst, 1952; 906; 1 deel
        - Jaarverslag van de Keuringsdienst, 1953; 907; 1 deel
        - Jaarverslag van de Keuringsdienst, 1954; 908; 1 deel
      - Centrale Werkplaats, 3.2.5
        - Jaarverslag van de Centrale Werkplaats der Telegrafie en Telefonie, 1947; 909; 1 deel
        - Jaarverslag van de Centrale Werkplaats PTT, 1948; 910; 1 deel
        - Jaarverslag van de Centrale Werkplaats PTT, 1949; 911; 1 deel
        - Jaarverslag van de Centrale Werkplaats PTT, 1950; 912; 1 deel
        - Jaarverslag van de Centrale Werkplaats PTT, 1951; 913; 1 deel
        - Jaarverslag van de Centrale Werkplaats PTT, 1952; 914; 1 deel
        - Jaarverslag van de Centrale Werkplaats PTT, 1953; 915; 1 deel
        - Jaarverslag van de Centrale Werkplaats PTT, 1954; 916; 1 deel
      - Rijksautomobielcentrale, 3.2.6
        - Jaarverslag van de Rijksautomobielcentrale, 1946; 917; 1 deel
        - Jaarverslag van de Rijksautomobielcentrale, 1947; 918; 1 deel
        - Jaarverslag van de Rijksautomobielcentrale, 1948; 919; 1 deel
        - Jaarverslag van de Rijksautomobielcentrale, 1949; 920; 1 deel
        - Jaarverslag van de Rijksautomobielcentrale, 1950; 921; 1 deel
        - Jaarverslag van de Rijksautomobielcentrale, 1951; 922; 1 deel
        - Jaarverslag van de Rijksautomobielcentrale, 1952; 923; 1 deel
        - Jaarverslag van de Rijksautomobielcentrale, 1953; 924; 1 deel
        - Jaarverslag van de Rijksautomobielcentrale, 1954; 925; 1 deel
      - PTT-Opsporingsdienst, 3.2.7
        - Jaarverslag van de PTT-Opsporingsdienst, 1948; 926; 1 deel
        - Jaarverslag van de PTT-Opsporingsdienst, 1949; 927; 1 deel
        - Jaarverslag van de PTT-Opsporingsdienst, 1950; 928; 1 deel
        - Jaarverslag van de PTT-Opsporingsdienst, 1951; 929; 1 deel
        - Jaarverslag van de PTT-Opsporingsdienst, 1953; 930; 1 deel
          Het jaarverslag van 1952 ontbreekt.
        - Jaarverslag van de PTT-Opsporingsdienst, 1954; 931; 1 deel
      - Dienst Luistervergunningen, 3.2.8
        - Jaaroverzicht van de dienst Luistervergunningen, 1952; 932; 1 deel
        - Jaaroverzicht van de dienst Luistervergunningen, 1953; 933; 1 deel
        - Jaaroverzicht van de dienst Luistervergunningen, 1954; 934; 1 deel
      - Stichting Het Nederlandse Postmuseum, 3.2.9
        - Jaarverslag van de Stichting Het Nederlandse Postmuseum, 1940; 935; 1 deel
        - Jaarverslag van de Stichting Het Nederlandse Postmuseum, 1946; 936; 1 deel
          De jaarverslagen van 1941, 1942, 1943, 1944 en 1945 ontbreken.
        - Jaarverslag van de Stichting Het Nederlandse Postmuseum, 1947; 937; 1 deel
        - Jaarverslag van de Stichting Het Nederlandse Postmuseum, 1948; 938; 1 deel
        - Jaarverslag van de Stichting Het Nederlandse Postmuseum, 1949; 939; 1 deel
        - Jaarverslag van de Stichting Het Nederlandse Postmuseum, 1950; 940; 1 deel
        - Jaarverslag van de Stichting Het Nederlandse Postmuseum, 1951; 941; 1 deel
        - Jaarverslag van de Stichting Het Nederlandse Postmuseum, 1952; 942; 1 deel
        - Jaarverslag van de Stichting Het Nederlandse Postmuseum, 1953; 943; 1 deel
        - Jaarverslag van de Stichting Het Nederlandse Postmuseum, 1954; 944; 1 deel
  - Maandverslagen, 4
    - Maandverslagen van diverse afdelingen voor 1945, 4.1
      - Telegraafdienst, 4.1.1
        - Maandverslagen van de Telegraafdienst, 1940-1943; 945; 1 deel
          De afdeling valt per 1-8-1943 onder de hoofdafdeling Telegrafie en Telefonie, die m.i.v. 3-9-1945 de hoofdafdeling Telegrafie, Telefonie en Radio wordt.
      - (Radio)telegraaf- en (Radio)telefoondienst, 4.1.2
        - Maandverslagen van de afdeling Radiotelegrafie en Radiotelefonie, 1940-1942; 946; 1 deel
          De afdeling valt per 1-8-1943 onder de hoofdafdeling Telegrafie en Telefonie, die m.i.v. 3-9-1945 wijzigt in de hoofdafdeling Telegrafie, Telefonie en Radio.
      - Technische Dienst, 4.1.3
        - Maandverslagen van de Technische Dienst, jan.-juni 1940; 947; 1 deel
        - Maandverslagen van de Technische Dienst, juli-dec. 1940; 948; 1 deel
        - Maandverslagen van de Technische Dienst, 1941; 949; 1 deel
        - Maandverslagen van de Technische Dienst, 1942; 950; 1 deel
        - Maandverslagen van de Technische Dienst, 1943-1944; 951; 1 deel
          De Technische Dienst valt m.i.v. 1-8-1943 onder de hoofdafdeling Telegrafie en Telefonie, die ingaande 3-9-1945 wijzigt in de hoofdafdeling Telegrafie, Telefonie en Radio.
    - Maandverslagen van diverse afdelingen vanaf 1945, 4.2
      - Post(erijen), 4.2.1
        - Maandverslagen van de Hoofddirectie Post, 1946-1947; 952; 1 deel
        - Maandverslagen van de Hoofddirectie Post, 1948-1949; 953; 1 deel
        - Maandverslagen van de Hoofdafdeling Posterijen, 1950-1951; 954; 1 deel
        - Maandverslagen van de Hoofdafdeling Posterijen, 1952-1953; 955; 1 deel
        - Maandverslagen van de Hoofdafdeling Posterijen, 1954-1955; 956; 1 deel
      - Telegrafie en Telefonie (en Radio), 4.2.2
        - Maandverslagen van de Hoofddirectie der Telegrafie en Telefonie vanaf juni, 1945-1946; 957; 1 deel
          De Hoofddirectie Telegrafie en Telefonie wijzigt op 3-9-1945 in Hoofdafdeling Telegrafie, Telefonie en Radio
        - Maandverslagen van de Hoofdafdeling Telegrafie, Telefonie en Radio, 1947; 958; 1 deel
        - Maandverslagen van de Hoofdafdeling Telegrafie, Telefonie en Radio, 1948; 959; 1 deel
        - Maandverslagen van de Hoofdafdeling Telegrafie, Telefonie en Radio, 1949; 960; 1 deel
        - Maandverslagen van de Hoofdafdeling Telegrafie, Telefonie en Radio, 1950; 961; 1 deel
        - Maandverslagen van de Hoofdafdeling Telegrafie, Telefonie en Radio, 1951; 962; 1 deel
          De Hoofdafdeling Telegrafie, Telefonie en Radio wijzigt op 29-2-1952 in Hoofdafdeling Telegrafie en Telefonie. Het onderdeel Radio gaat naar de Hoofdafdeling Algemene Zaken en Radio.
        - Maandverslagen van de Hoofdafdeling Telegrafie en Telefonie, 1952; 963; 1 deel
        - Maandverslagen van de Hoofdafdeling Telegrafie en Telefonie, 1953; 964; 1 deel
        - Maandverslagen van de Hoofdafdeling Telegrafie en Telefonie, 1954-1955; 965; 1 deel
      - Algemene Zaken (en Radio), 4.2.3
        - Maandverslagen van de Hoofdafdeling Algemene Zaken vanaf juli, 1946-1947; 966; 1 deel
        - Maandverslagen van de Hoofdafdeling Algemene Zaken, 1948; 967; 1 deel
        - Maandverslagen van de Hoofdafdeling Algemene Zaken, 1949; 968; 1 deel
        - Maandverslagen van de Hoofdafdeling Algemene Zaken, 1950; 969; 1 deel
        - Maandverslagen van de Hoofdafdeling Algemene Zaken, 1951-1952; 970; 1 deel
          De Hoofdafdeling Algemene Zaken wijzigt op 27-2-1952 in Hoofdafdeling Algemene Zaken en Radio.
        - Maandverslagen van de Hoofdafdeling Algemene Zaken en Radio, 1953; 971; 1 deel
        - Maandverslagen van de Hoofdafdeling Algemene Zaken en Radio, 1954-1955; 972; 1 deel
      - Financiële (Diensten) (en Economische Zaken), 4.2.4
        - Maandverslagen van de Hoofdafdeling Financiële Diensten vanaf juni, 1948-1949; 973; 1 deel
        - Maandverslagen van de Hoofdafdeling Financiële Diensten, 1950-1951; 974; 1 deel
        - Maandverslagen van de Hoofdafdeling Financiële Diensten, 1952-1953; 975; 1 deel
          De Hoofdafdeling Financiële Diensten wijzigt op 17-10-1952 in Hoofdafdeling Financiële en Economische Zaken.
        - Maandverslagen van de Hoofdafdeling Financiële en Economische Zaken, 1954-1955; 976; 1 deel
      - Personeel, 4.2.5
        - Maandverslagen van de Hoofdafdeling Personeel vanaf augustus, 1946-1947; 977; 1 deel
        - Maandverslagen van de Hoofdafdeling Personeel, 1948; 978; 1 deel
        - Maandverslagen van de Hoofdafdeling Personeel, 1949; 979; 1 deel
        - Maandverslagen van de Hoofdafdeling Personeel, 1950-1951; 980; 1 deel
        - Maandverslagen van de Hoofdafdeling Personeel, 1952-1953; 981; 1 deel
        - Maandverslagen van de Hoofdafdeling Personeel, 1954-1955; 982; 1 deel
      - Secretaris in Algemene Dienst, 4.2.6
        - Maandverslagen van de Secretaris in Algemene Dienst, 1947-1949; 983; 1 deel
        - Maandverslagen van de Secretaris in Algemene Dienst, 1950-1951; 984; 1 deel
        - Maandverslagen van de Secretaris in Algemene Dienst, 1952-1953; 985; 1 deel
        - Maandverslagen van de Secretaris in Algemene Dienst, 1954-1955; 986; 1 deel
    - Maandverslagen van burelen en diensten, 4.3
      - Radiolaboratorium, 4.3.1
        - Maandverslagen van het Radiolaboratorium, 1940; 987; 1 deel
          Inliggend 5 foto's.
        - Maandverslagen van het Radiolaboratorium, 1941-1942; 988; 1 deel
        - Maandverslagen van het Radiolaboratorium, 1943-1946; 989; 1 omslag
      - Telegrafie- en Telefonielaboratorium, 4.3.2
        - Maandverslagen van het Telegrafie- en Telefonielaboratorium vanaf maart, 1937; 990; 1 pak
        - Maandverslagen van het Telegrafie- en Telefonielaboratorium, 1938; 991; 1 pak
          Het maandverslag van december ontbreekt.
        - Maandverslagen van het Telegrafie- en Telefonielaboratorium, 1939-1940; 992; 1 pak
          De maandverslagen gaan tot april 1940. De maandverslagen van juni, oktober en november 1939 ontbreken.
  - Dienstreisverslagen en rapporten, 5
    - Dienstreisverslagen, 5.1
      - Verslagen van dienstreizen gemaakt door diverse ambtenaren van het Staatsbedrijf der PTT, 1939-1947; 993; 1 pak
      - Verslagen van dienstreizen gemaakt door diverse ambtenaren van het Staatsbedrijf der PTT, 1948-1950; 994; 1 pak
      - Verslagen van dienstreizen gemaakt door diverse ambtenaren van het Staatsbedrijf der PTT, 1951-1954; 995; 1 pak
    - Rapporten, 5.2
      - Rapporten betreffende aangelegenheden van diensten rechtstreeks vallend onder verantwoordelijkheid van de Directeur-Generaal, 5.2.1
        - Nieuwjaarsrede van de Directeur-Generaal en de rede de Minister van Binnenlandse zaken, uitgesproken ter gelegenheid van het 25-jarig bestaan van het Staatsbedrijf der Posterijen, Telegrafie en Telefonie, 1940; 996; 1 omslag
        - Rapporten van de accountantsdienst betreffende de balans en de verlies- en winstrekening, 1948-1954; 997; 1 omslag
          De rapporten van 1951 en 1953 ontbreken.
        - Rapporten betreffende diverse onderwerpen van en over de Pers- en Propagandadienst, 1950-1954; 998; 1 omslag
      - Rapporten betreffende post-aangelegenheden, 5.2.2
        - Rapporten betreffende onderzoeken en overzichten inzake post-aangelegenheden, 1948-1954; 999; 1 pak
      - Rapporten betreffende (radio)telegrafie-, (radio)telefonie en (radio)omroep-aangelegenheden, 5.2.3
        - Rapporten, overzichten, beschouwingen, beschrijvingen en voorschriften betreffende (radio)telegrafie, (radio)telefonie en (radio)omroep, 1941-1954; 1000; 1 pak
        - Rapporten van het Telegraaf- en Telefonielaboratorium inzake diverse technische onderzoeken, 1940-1946; 1001; 1 pak
      - Rapporten betreffende Postcheque- en Girodienst-aangelegenheden, 5.2.4
        - Rapporten betreffende de decentralisatie van de Postcheque- en Girodienst, 1953-1954; 1002; 1 pak
      - Rapporten betreffende Personeelsaangelegenheden, 5.2.5
        - Rapporten betreffende de rangbevorderingsregeling, 1948-1949; 1003; 1 omslag
        - Rapporten betreffende psychologische onderzoeken, 1949-1953; 1004; 1 omslag
        - Rapporten betreffende werkclassificatie, 1952-1954; 1005; 1 pak
        - Rapport betreffende het Opleidingscentrum van de Nederlandsche PTT-dienst "Voorlinden" te Wassenaar, 1954; 1006; 1 omslag
      - Rapporten betreffende financiële en economische aangelegenheden, 5.2.6
        - Rapporten betreffende de begrotingen van het Staatsbedrijf der PTT, 1948-1949; 1007; 1 omslag
        - Economisch-statistische bedrijfsoverzichten van het Staatsbedrijf der PTT, 1947-1954; 1008; 1 pak
        - Rapporten betreffende de bedrijfseconomische analyse van het Staatsbedrijf der PTT, 1951-1954; 1009; 1 pak
        - Rapporten betreffende statistische gegevens en analyses inzake de ontwikkeling van het Staatsbedrijf der PTT, 1945-1954; 1010; 1 pak
        - Rapporten betreffende de analyse van de lasten van het Hoofdbestuur der PTT, 1952-1953; 1011; 1 omslag
        - Rapporten betreffende de kosten voor voorlichtingsprojecten van het Staatsbedrijf der PTT, 1950; 1012; 1 omslag
        - Rapporten betreffende organisatie- en efficiencyonderzoeken van PTT-onderdelen, 1949-1954; 1013; 1 pak
        - Rapporten betreffende statistisch gegevens, analyse en ontwikkeling op postaal gebied, 1948-1954; 1014; 1 pak
        - Rapporten betreffende statistische gegevens en analyses op telegrafiegebied, 1948-1953; 1015; 1 omslag
        - Rapporten betreffende statistische gegevens en analyses op telefoniegebied, 1948-1954; 1016; 1 pak
        - Rapporten betreffende statistische gegevens, analyses en financiële gegevens op het gebied van de radiodistributie en draadomroep, 1948-1954; 1017; 1 pak
        - Rapporten betreffende economisch-statistische onderzoeken met betrekking tot het sparen, 1948-1950; 1018; 1 omslag
        - Rapporten betreffende statistische gegevens, analyses en financiële gegevens op personeelsgebied, 1948-1954; 1019; 1 pak
      - Rapporten van PTT-laboratoria betreffende onderzoeken, 5.2.7
        - Rapporten van het Centraal Laboratorium betreffende diverse technische onderzoeken, 1947-1954; 1020; 1 pak
        - Rapporten van het Natuurkundig Laboratorium betreffende diverse technische onderzoeken, 1947-1954; 1021; 1 pak
        - Rapporten van het Radiolaboratorium betreffende diverse technische onderzoeken, 1946-1952; 1022; 1 pak
        - Rapporten van het Radiolaboratorium betreffende diverse technische onderzoeken, 1953-1954; 1023; 1 pak
        - Rapporten van het Transmissie Laboratorium betreffende diverse technische onderzoeken, 1946-1950; 1024; 1 pak
        - Rapporten van het Transmissie Laboratorium betreffende diverse technische onderzoeken, 1951-1954; 1025; 1 pak